臺灣苗栗地方法院刑事判決　　　　　　　　　　　　　九十一年度交訴字第五二號
　　公　訴　人　臺灣苗栗地方法院檢察署檢察官
　　被　　　告　甲○○
右列被告因公共危險等案件，經檢察官提起公訴（九十一年度偵字第八四九、一六三
三號），本院判決如左：
    主  文
甲○○服用酒類，不能安全駕駛動力交通工具而駕駛，處有期徒刑肆月；又因過失致
人於死，處有期徒刑肆月；又駕駛動力交通工具肇事，致人死而逃逸，處有期徒刑壹
年。應執行有期徒刑壹年陸月，緩刑伍年。
    事  實
一、甲○○於民國（下同）九十年十二月八日中午某時，在苗栗縣後龍鎮友人住處參
    加喜宴時飲用酒類，已因飲酒欠缺通常之注意力，而無安全駕駛車輛能力，詎猶
    駕駛車號Ｒ３–３６７０號自小客車附載其配偶艾中群及友人范瑞宏，沿苗栗縣
    竹南鎮○○里○○路由南往北方向行駛，嗣於同日下午四時二十分許，行經同鎮
    ○○路一九一巷之巷口時，應注意車前狀況，並隨時採取必要之安全措施，且當
    時天候陰、日間自然光線充足、路面無缺陷、無障礙物、視距良好，是依當時客
    觀情狀，並無不能注意之情事，竟疏於注意，未採取必要之防護措施，適陳淦淡
    騎乘車號ＩＬＮ–１７１號機車沿同方向行駛至上址欲左轉，甲○○因閃煞不及
    ，撞及陳淦淡及其上開機車，致陳淦淡頭部嚴重裂傷、低血容積性休克，經送醫
    後仍於同日下午五時許不治死亡。甲○○肇事後，見陳淦淡人、車倒地，心生緊
    張，為逃避刑事責任，即另行起意逃逸，嗣於同日晚上十一時五十分許，始前往
    苗栗縣警察局竹南分局大同派出所製作筆錄，經警對甲○○為酒精濃度測試，其
    吐氣所含酒精成份仍高達每公升○‧二三毫克。
二、案經台灣苗栗地方法院檢察署檢察官據報相驗後自動檢舉及苗栗縣警察局竹南分
    局報請同署檢察官偵查起訴。
    理  由
一、訊據被告甲○○坦承於前揭時、地酒後駕車，撞及被害人陳淦淡後，心生緊張而
    逃逸等情，唯矢口否認係故意肇事逃逸，並辯稱：伊當時有下車查看，因現場人
    很多，伊怕被打才離開，嗣後有到派出所，實在沒有逃逸之企圖云云。惟查，被
    告確實逃離肇事現場，業据被告自承在卷，核與證人艾中群、范瑞宏所為證述相
    符，且有道路交通事故調查報告表、現場照片六幀在卷可稽；參以被告於肇事後
    即逃逸，既未將被害人送醫救治，亦未向警局自首，直至翌日（即同月九日）凌
    晨零時二十三分許，始到案製作筆錄，並由員警為酒精濃度測試，其測定值仍高
    達每公升○．二三毫克，有酒精濃度測定單一紙附卷可稽，其距車禍發生時，時
    隔八小時有餘，堪認被告於肇事之際，其酒精濃度當遠高於每公升○．二三毫克
    甚多，被告酒醉駕車之犯行甚為明確。又被害人陳淦淡係因本件交通事故致頭部
    嚴重裂傷、低血容積性休克死亡，亦經臺灣苗栗地方法院檢察署檢察官督同法醫
    檢驗員相驗屬實，製有勘驗筆錄、驗斷書、相驗屍體證明書各一紙及相驗照片附
    卷可稽。按汽車行駛時，駕駛人應注意車前狀況，並隨時採取必要之安全措施，
    道路交通安全規則第九十四條第三項定有明文，本件被告駕車自應注意上述道路
    交通安全規定，而依其狀況，又非不能注意，竟疏未注意為之，以致肇事，致被
    害人陳淦淡死亡，被告顯有過失，而被害人因本件車禍死亡，與被告之過失行為
    間有相當因果關係，被告過失致人於死及肇事逃逸之犯行亦堪認定。
二、核被告所為，係犯刑法第一百八十五條之三服用酒類不能安全駕駛動力交通工具
    而駕駛車輛之公共危險罪、第二百七十六條第一項之過失致人於死罪、第一百八
    十五條之四之酒醉肇事逃逸罪。被告所犯上開各罪間，犯意各別，罪名互異，構
    成要件不同，應予分論併罰。又被告於酒醉駕車肇事，致被害人陳淦淡死亡，業
    如前述，依道路交通管理處罰條例第八十六條第一項之規定，加重其刑。爰審酌
    被告過失程度之輕重、被告肇事後態度、及肇事後已與被害人家屬達成民事和解
    （參卷附和解書）並賠償損害等一切情狀，量處如主文所示之刑並定其應執行之
    刑。
    又查被告前未曾受有期徒刑以上刑之宣告，有台灣高等地方法院檢察署刑案紀錄
    簡覆表在卷可按。被告經此教訓，當知謹慎而無再犯之虞，本院認所宣告之刑，
    以暫不執行為宜，爰併宣告緩刑五年，以勵自新。
據上論斷，應依刑事訴訟法第二百九十九條第一項前段、刑法第一百八十五條之三、
第一百八十五條之四、第二百七十六條第一項、第五十一條第五款、第七十四條第一
款、道路交通管理處罰條例第八十六條第一項，罰金罰鍰提高標準條例第一條前段，
判決如主文。
本案經檢察官李基彰到庭執行職務
中    華    民    國    九十一      年    九      月    十九      日
                  台灣苗栗地方法院刑事第一庭
                                          法  官   林  誌  誠
右正本證明與原本無異。
如不服本判決，應於判決送達後十日內向本院提出上訴狀( 應附繕本 )。
                                          書記官   李  達  成
中    華    民    國    九十一      年    九      月    十九      日
附錄論罪科刑法條
刑法第二百七十六條第一項
  因過失致人於死者，處二年以下有期徒刑、拘役或二千元以下罰金。
刑法第一百八十五條之三
  服用毒品、麻醉藥品、酒類或其他相類之物，不能安全駕駛動力交通工具而駕駛者
  ，處一年以下有期徒刑、拘役或三萬元以下罰金。
刑法第一百八十五條之四
  駕駛動力交通工具肇事，致人死傷而逃逸者，處六月以上五年以下有期徒刑。
